【裁判字號】    90,易,37
【裁判日期】    900629
【裁判案由】    妨害公務等
【裁判全文】
福建金門地方法院刑事判決                             九十年度易字第三七號
    公  訴  人  福建金門地方法院檢察署檢察官
    被      告  乙○○
    選任辯護人  趙建華律師
                李慧珠律師
右列被告因妨害公務案件，經檢察官提起公訴（九十年度偵字第六一號），本院判決
如左：
    主  文
乙○○共同對於公務員依法執行職務，施強暴，處有期徒刑肆月，如易科罰金，以參
佰元則算壹日。
    事  實
一、乙○○係洪志銘（另為不起訴處分，移送軍事檢察官偵查）之弟，於民國九十年
    二月九日傍晚六時許，洪志銘騎乘家中機車搭載乙○○至金門縣烈嶼鄉黃埔村黃
    厝安檢站海灘，由乙○○向在灘邊姓名年籍不詳之大陸漁民購買白米二包，惟為
    接獲通報而在依法執行勤務之行政院海巡署金門岸巡總隊勇士堡區隊隊員甲○○
    發覺，甲○○上前盤查並告知須將該未經有關機關准許入關之白米二包留下並欲
    查扣，詎乙○○因心生不滿，竟以：「幹你娘」等語公然侮辱甲○○，並以右手
    揮拳之強暴方式直擊甲○○臉部，致甲○○受有鼻及上嘴唇挫傷合併腫脹流血等
    傷害（傷害部分業經撤回告訴），雙方並再相互拉扯，洪志銘見狀，與乙○○基
    於妨害公務之犯意聯絡，遂上前與乙○○共同壓制甲○○倒地，妨害甲○○執行
    公務，嗣乙○○與洪志銘父親洪天賞見狀阻止，乙○○與洪志銘始離去。
二、案經被害人甲○○訴由行政院海巡署金門岸巡總隊報告本署偵辦。
    理  由
一、訊據被告乙○○固不否認有以「幹你娘」之三字經公然辱侮甲○○，惟矢口否認
    有毆打之事實，辯稱：雙方僅有拉扯等語。惟查，右揭事實，業經被害人甲○○
    於警訊及本署偵查中中指述歷歷，且當時乙○○有在現場之事實，復據證人即海
    巡部隊長官何彥義、巫志峰結證屬實。另被害人甲○○確受有鼻及上嘴唇挫傷合
    併腫脹流血等傷害，亦有九十年二月九日烈嶼醫院出具之診斷證明書一紙及現場
    照片三張在卷可按，故被告乙○○之所辯，顯係卸責之詞，不足採信。末按被害
    人已與被告就傷害行為達成和解，並撤回被告關於傷害之告訴，故此部分應不再
    論罪，合先敘明。
二、按被告乙○○於公務員依法執行職務時，竟以三字經公然侮辱，後並與其發生拉
    扯行為，故核被告所為係犯刑法第一百三十五條第一項之妨害公務罪及第一百四
    十條第一項之侮辱公務員罪。其所犯上開二罪，時間緊接，地點相同，被告顯係
    因不滿海岸巡防隊隊員盤查，所引起之連串妨害公務之犯行，主觀上尚無法割裂
    其犯行，自非各別犯意，而應認有方法結果之牽連關係，從一重論以妨害公務執
    行罪。又被告為金門當地區民，應深知未經許可，不得擅將大陸物品攜入金門地
    區，其受查扣告知時，猶不覺錯誤而自動繳出，尚以強暴方式對待依法執行職務
    之公務員，爰審酌被告犯罪動機、目的、手段、犯罪時所受刺激及其品性，與犯
    後態度，量處如主文所示之刑，並諭知易科罰金之折算標準。公訴人具體求刑有
    期徒刑八月，本院審酌被告與被害人，就傷害部分業已民事和解，認屬過重，並
    此敘明。
據上論斷，應依刑事訴訟法第二百九十九條第一項前段、刑法第一百三十五條第一項
、第一百四十條第一項、第五十五條、修正後刑法第四十一條、罰金罰鍰提高標準條
例第一條前段、第二條判決如主文。
本案經檢察官崔秉君到庭執行職務
中    華    民    國      九十        年      六        月    二十九    日
                    福建金門地方法院刑事庭
                                          法  官  吳振富
右正本證明與原本無異。
如不服本判決，應於判決送達後十日內，向本院提出上訴狀。
                                          書記官   許永溪
中    華    民    國      九十        年      六        月    二十九    日


司法院資訊處製作；財團法人民間司法改革基金會備份。
